【裁判字號】    98,訴,56
【裁判日期】    980526
【裁判案由】    違反槍砲彈藥刀械管制條例
【裁判全文】
臺灣桃園地方法院刑事判決                98年度訴字第56號
公  訴  人  臺灣桃園地方法院檢察署檢察官
被      告  甲○○
                    （現在臺灣臺北監獄執行中）
指定辯護人  本院公設辯護人乙○○
上列被告因違反槍砲彈藥刀械管制條例案件，經檢察官提起公訴
（97年度偵字第12322號），本院判決如下：
    主  文
甲○○未經許可，持有可發射子彈具有殺傷力之改造手槍，處有
期徒刑年肆月，併科罰金新臺幣陸萬元，罰金如易服勞役，以
新臺幣壹仟元折算壹日。扣案仿ＦＮ廠一九一０型半自動手槍製
造之改造手槍壹支（含彈匣壹個，槍枝管制編號：000000
0000號）沒收。
    事  實
一、甲○○明知可發射子彈具有殺傷力之槍枝，屬槍砲彈藥刀械
    管制條例第4條第1項第1 款所管制之物，非經中央主管機關
    許可，不得無故持有之，詎其竟於民國97年5 月11日晚間11
    時許，在桃園縣平鎮市○○路239 巷16弄34號居所，自不詳
    之成年友人處，收受仿FN廠1910型半自動手槍製造，換裝土
    造金屬槍管，雖欠缺子鉤，惟不影響擊發功能，可供擊發適
    用子彈使用，具有殺傷力之改造手槍1支（含彈匣1個，槍枝
    管制編號：0000000000號），併同時交付不具殺傷力之非制
    式子彈7 顆，而放置在該房間衣櫥上方，未經許可持有前開
    槍枝。嗣於翌日（12日）下午2 時40分許，經警據報持搜索
    票前往上址住處查獲，並扣得前開手槍1 支（及不具殺傷力
    之非制式子彈7顆）。
二、案經桃園縣政府警察局移送臺灣桃園地方法院檢察署檢察官
    偵查起訴。
    理  由
一、證據能力方面：
  (一)按被告之自白，非出於強暴、脅迫、利誘、詐欺、疲勞訊問
    、違法羈押或其他不正之方法，且與事實相符者，得為證據
    ；被告陳述其自白係出於不正之方法者，應先於其他事證而
    為調查，該自白如係經檢察官提出者，法院應命檢察官就自
    白之出於自由意志，指出證明之方法，刑事訴訟法第156 條
    第1項、第3項定有明文。準此，被告甲○○及辯護人對檢察
    官所提被告於警詢時及偵查中不利於己供述（見97年度偵字
    第12322號偵查卷第9頁至第14頁、第63頁至第64頁、第69頁
    至第71頁），證據能力並無意見，復本院亦查無有何顯然不
    正之方法取得情事，而悖於被告之自由意志，是被告前開不
    利於己供述得為證據，合先敘明。
  (二)次按鑑定之經過及其結果，應命鑑定人以言詞或書面報告；
    法院或檢察官得囑託醫院、學校或其他相當之機關、團體為
    鑑定，或審查他人之鑑定，並準用前開規定，刑事訴訟法第
    206條第1項、第208條第1項前段定有明文。經查，內政部警
    政署刑事警察局97年7月3日刑鑑字第0970077939號槍彈鑑定
    書（見同上偵查卷第72頁至第75頁），屬檢察官指揮司法警
    察所囑託之鑑定機關，並為該機關執行槍彈鑑定公務所出具
    之書面鑑定報告，依據刑事訴訟法第159 條之立法理由及同
    法第206 條規定，自得為證據；且被告及辯護人就此部分證
    據均同意有證據能力，迄至本件辯論終結時，亦未聲明異議
    ，復核該鑑定書與檢察官主張之犯罪事實有關聯性，是可認
    前開槍彈鑑定書具有證據能力，併此敘明。
  (三)另本件查獲照片5 紙（見同上偵查卷第40頁至第42頁），及
    扣案仿FN廠1910型改造手槍1支（含彈匣1個，槍枝管制編號
    ：0000000000號），分屬書證及物證性質，復均與本案事實
    具有自然關聯性，亦無事證足認有違背法定程序或經偽造、
    變造所取得之情事，是皆可認有證據能力，附此敘明。
二、訊據被告甲○○對上揭犯行坦承不諱，復有查獲照片5 紙在
    卷可稽（見97年度偵字第12322 號偵查卷第40頁至第42頁）
    ，及改造手槍1支（含彈匣1個，槍枝管制編號：0000000000
    號）扣案足憑，堪以認定。況扣案之前開槍枝，經送內政部
    警政署刑事警察局鑑定結果，認送鑑手槍1 支，認係改造手
    槍，由仿FN廠1910型半自動手槍製造之槍枝，換裝土造金屬
    槍管而成，經檢視，欠缺子鉤，惟不影響擊發功能，可供擊
    發適用子彈使用，認具殺傷力等情，有該局97年7月3日刑鑑
    字第0970077939號槍彈鑑定書1 份附卷足參（見同上偵查卷
    第72頁至第75頁），堪信被告任意性之自白，核與事實相符
    ，應屬可信。至檢察官於起訴犯罪事實併記載被告係自丙○
    ○處取得前開槍枝乙節，然被告於本院審判時已坦認所持前
    開槍枝與丙○○無涉，且檢察官亦未能就此部分舉證以實其
    說，故僅得認被告係自不詳之成年友人處收受前開槍枝，檢
    察官就此部分之犯罪事實記載容有誤會，併此敘明。是本件
    事證明確，被告犯行洵堪認定。
三、核被告甲○○所為，係犯槍砲彈藥刀械管制條例第8條第4項
    未經許可持有可發射子彈具有殺傷力之改造手槍罪。再被告
    自97年5月11日晚間11時許起，迄至翌日（12日）下午2時40
    分許為警查獲時止，持有前開槍枝槍彈之行為，屬繼續犯。
    爰審酌槍彈屬高度危險之物品，非經主管機關許可不得擅自
    持有，以維社會大眾安全，而被告竟無故持有具殺傷力之改
    造手槍及子彈，對社會之秩序及安寧危害甚深，惟念及其犯
    罪後終能坦承犯行，態度尚可，復兼衡其所持有槍枝之數量
    ，且時間未久旋為警查獲，及其動機、品行、智識程度等一
    切情狀，認檢察官具體求處被告有期徒刑3年4月，應屬妥適
    ，爰量處如主文所示之刑，及就併科罰金部分諭知易服勞役
    之折算標準。末扣案仿FN廠1910型半自動手槍製造，換裝土
    造金屬槍管，雖欠缺子鉤，惟不影響擊發功能，可供擊發適
    用子彈使用，具有殺傷力之改造手槍1支（含彈匣1個，槍枝
    管制編號：0000000000號）屬違禁物，不問屬於犯人與否，
    應依刑法第38條第1項第1款規定宣告沒收；至本件另查獲之
    非制式子彈7顆，已據內政部警政署刑事警察局採樣2顆試射
    鑑定，認無法擊發而不具殺傷力（見97年度偵字第12322 號
    偵查卷第72頁至第75頁），自難認屬違禁物，亦非被告犯未
    經許可持有可發射子彈具有殺傷力之改造手槍罪所用之物，
    爰不併為沒收之宣告，附此敘明。
據上論斷，應依刑事訴訟法第299條第1項前段，槍砲彈藥刀械管
制條例第8 條第4項，刑法第11條前段、第42條第3項前段、第38
條第1項第1款，判決如主文。
本案經檢察官施昱廷到庭執行職務。
中    華    民    國    98    年    5     月    26    日
                  刑事第六庭  審判長法  官  錢建榮
                                    法  官  宣玉華
                                    法  官  黃翊哲
以上正本證明與原本無異。
如不服本判決，應於判決送達後10日內向本院提出上訴書狀（應
附繕本），並應敘述具體理由，其未敘述上訴理由者，應於上訴
期間屆滿後20日向本院內補提理由書，上訴於臺灣高等法院。
                                    書記官  劉霜潔
中    華    民    國    98    年    5     月    26    日
附錄本判決論罪科刑法條：槍砲彈藥刀械管制條例第8條第4項
未經許可，持有、寄藏或意圖販賣而陳列第1 項所列槍枝（鋼筆
槍、瓦斯槍、麻醉槍、獵槍、空氣槍或第4條第1項第1 款所定其
他可發射金屬或子彈具有殺傷力之各式槍砲）者，處3 年以上10
年以下有期徒刑，併科新臺幣700萬元以下罰金。


司法院資訊處製作；財團法人民間司法改革基金會備份。
